【裁判字號】    97,訴,354
【裁判日期】    970430
【裁判案由】    毒品危害防制條例
【裁判全文】
臺灣士林地方法院刑事判決               97年度訴字第354號
公  訴  人  臺灣士林地方法院檢察署檢察官
被      告  甲○○
                    （另案於臺灣臺北看守所羈押中）
上列被告因違反毒品危害防制條例案件，經檢察官提起公訴（97
年度毒偵字第349 號、第618 號），被告於準備程序中就被訴事
實為有罪之陳述，本院合議庭裁定改由受命法官獨任進行簡式審
判程序，並判決如下：
    主  文
甲○○施用第一級毒品，處有期徒刑捌月。
    事  實
一、甲○○前因施用毒品案件，經臺灣板橋地方法院裁定觀察、
    勒戒、令入戒治處所施以強制戒治，於民國92年6 月23日停
    止戒治釋放出所，所餘戒治期間付保護管束，於92年12月25
    日保護管束期滿執行完畢，並經臺灣板橋地方法院檢察署檢
    察官以93年度戒毒偵字第59號為不起訴處分確定。又因施用
    毒品案件，經同法院96年度訴字第685 號判處有期徒刑8 月
    ，嗣減刑為有期徒刑4 月確定（尚未執行完畢）。詎其仍不
    知悔改，亦未戒除毒癮，於前揭強制戒治執行完畢後5 年內
    ，復基於施用第一級毒品海洛因之犯意，於97年1 月24日下
    午4 時許，在其位於臺北市○○區○○街89巷15之38號5 樓
    租屋處內，以將海洛因摻入香菸內點燃吸食之方式，施用第
    一級毒品海洛因1 次。嗣於97年1 月25日晚上6 時40分，因
    毒品案件為臺灣板橋地方法院通緝，而在上址租屋處為警緝
    獲，並扣得安非他命吸食器1 組，經警採集其尿液送驗結果
    ，呈鴉片類陽性反應，始查悉上情（所涉施用第二級毒品安
    非他命部分，另經不起訴處分）。
二、案經臺北市政府警察局大同分局報告臺灣士林地方法院檢察
    署檢察官偵查起訴。
    理  由
一、本件被告甲○○所犯非死刑、無期徒刑或最輕本刑有期徒刑
    3 年以上之罪，亦非高等法院管轄第一審案件，且於準備程
    序進行中，被告先就被訴事實為有罪之陳述，經告知被告簡
    式審判程序之旨，並聽取檢察官、被告之意見後，本院合議
    庭裁定由受命法官進行簡式審判程序，是本件之證據調查，
    依刑事訴訟法第273 條之2 規定，不受同法第159 條第1 項
    、第161 條之2 、第161 條之3 、第163 條之1 及第164 條
    至第170 條規定之限制，合先敘明。
二、上揭犯罪事實，業經被告甲○○坦承不諱，且其為警查獲後
    ，經採集其尿液檢體送臺灣尖端先進生技醫藥股份有限公司
    以酵素免疫分析法初步檢驗，再以氣相層析質譜儀法確認檢
    驗結果，呈鴉片類陽性反應，有臺北市政府警察局偵辦毒品
    案件尿液檢體委驗單、臺灣尖端先進生技醫藥股份有限公司
    97年2 月15日濫用藥物檢驗報告各1 紙附卷可稽（97年度毒
    偵字第349 號卷第48、49頁）。按初次吸食煙毒者，經人體
    代謝作用於8 小時內，約有80% 之量排出，24小時後，約有
    90% 排出，72小時後仍有微量排出，依個人體質不同排出時
    間亦有差異，尤其成癮者其於吸食後120 小時內所採尿液，
    配合具公信力之儀器，仍可驗出等情，有憲兵司令部80年3
    月25日80年鑑驗字0999號函可參，是被告尿液中驗得鴉片類
    陽性反應，應認其於採尿回溯前120 小時（5 日）內某時有
    施用毒品海洛因，有行政院衛生署藥物食品檢驗局81年2 月
    8 日81藥檢壹字第1156號函可參。準此，被告於上述經警採
    尿時往前回溯之5 日內某時，確有施用第一級毒品海洛因之
    犯行，其上開自白核與事實相符，堪以採信。又被告前因施
    用毒品案件，經臺灣板橋地方法院裁定觀察、勒戒、令入戒
    治處所施以強制戒治，於92年6 月23日停止戒治釋放出所，
    所餘戒治期間付保護管束，於92年12月25日保護管束期滿執
    行完畢，有臺灣高等法院被告前案紀錄表、臺灣士林地方法
    院檢察署刑案資料查註紀錄表、全國施用毒品案件紀錄表等
    各1 份在卷可考，是被告於強制戒治執行完畢後5 年內再犯
    本件施用毒品犯行，堪以認定，應依法訴追審理。
三、核被告甲○○所為，係犯毒品危害防制條例第10條第1 項之
    施用第一級毒品罪。其持有第一級毒品之低度行為，為施用
    之高度行為所吸收，不另論罪。本件公訴人、被告均求處有
    期徒刑8 月，爰審酌被告前曾有施用毒品之犯行，經觀察、
    勒戒及強制戒治之治療程序後，仍未戒除惡習而繼續施用，
    並考量其生活狀況、智識程度，施用毒品之次數，暨犯罪後
    坦承犯行等一切情狀，認上開求刑尚屬允當，爰量處如主文
    所示之刑。
四、末查，被告係以將毒品海洛因置入香菸點燃吸用之方式施用
    ，業據被告供明（本院卷第23頁），故警方於上揭時地查扣
    之安非他命吸食器1 組，顯與被告施用第一級毒品海洛因之
    犯罪事實無關，無從於本案宣告沒收，附此敘明。
據上論斷，應依刑事訴訟法第273 條之1 第1 項、第299 條第1
項前段，毒品危害防制條例第10條第1 項，判決如主文。
本案經檢察官白忠志到庭執行職務。
中    華    民    國    97    年    4     月    30    日
                  刑事第三庭法  官  陳美彤
以上正本證明與原本無異。
如不服本判決，應於收受送達後10日內向本院提出上訴書狀，其
未敘述上訴理由者，應於上訴期間屆滿後20日內向本院補提理由
書狀（均須按他造當事人之人數附繕本）。
                            書記官  賴麗容
中    華    民    國    97    年    4     月    30    日
附錄本判決論罪法條全文
毒品危害防制條例第10條第1項
施用第一級毒品者，處 6 月以上 5 年以下有期徒刑。


司法院資訊處製作；財團法人民間司法改革基金會備份。
